【裁判字號】    95,簡上,220
【裁判日期】    950824
【裁判案由】    傷害
【裁判全文】
臺灣桃園地方法院刑事判決             95年度簡上字第220號
上  訴  人
即  被  告  甲○○
上列上訴人因傷害案件，不服本院刑事庭民國九十五年四月二十
八日九十四年度桃簡字第一四一四號第一審刑事簡易判決（聲請
簡易判決處刑案號：九十四年度調偵字第二八二號），提起上訴
，本院管轄之第二審合議庭判決如下：
    主  文
上訴駁回。
    事實及理由
一、本案經本院管轄第二審之合議庭審理結果，認原審以上訴人
    即被告（下稱上訴人）甲○○犯刑法第二百七十七條第一項
    之傷害罪，判處拘役二十日，如易科罰金，以三百元折算一
    日，經核其認事用法及量刑均無不當，應予維持，並引用原
    審判決書記載之事實、證據及理由。
二、上訴人提起本件上訴意旨略以：告訴人丙○○就本件事發時
    間及經過之陳述前後不一，與證人即其胞姊乙○○所證述情
    節亦不相符，二人說詞均非可採，且若上訴人有踢桌子之情
    形，證人鄭光哲不可能沒注意到，又告訴人所指傷勢之高度
    與茶几高度不相吻合，本件並無足夠證據證明上訴人有傷害
    告訴人之犯行，原審判決應予撤銷云云。經查：
  (一)按告訴人、證人之陳述有部分前後不符，或相互間有所歧異
    時，究竟何者為可採，法院仍得本其自由心證予以斟酌，非
    謂一有不符或矛盾，即應認其全部均為不可採信；尤其關於
    行為動機、手段及結果等之細節方面，告訴人之指陳，難免
    故予誇大，證人之證言，有時亦有渲染之可能；然其基本事
    實之陳述，若果與真實性無礙時，則仍非不得予以採信（最
    高法院七十四年臺上字第一五九九號判例意旨參照）。
  (二)查告訴人就本件事發之確切時間，前後陳述雖非完全吻合，
    然就其本件所受傷害係於民國九十三年八月二十九日證人乙
    ○○回娘家哭訴上訴人對其傷害之事後，其與證人乙○○前
    往上訴人家中理論時所發生一節則堅指不移，審之告訴人於
    上開日期中午時分有陪同證人乙○○返回上訴人家中理論，
    並與上訴人發生激烈口角等情，為上訴人所是認，亦與證人
    乙○○於原審證述之情節相符，而雙方於該次衝突平息後，
    即未於當日其他時段再發生衝突，是依告訴人上開前後一致
    之陳述，已足確認本件事發之時段範圍，縱告訴人前後所言
    事發時刻並非吻合，亦無使人誤認或混淆之虞，復衡諸告訴
    人提出本件告訴之日期，距離本件事發已三月有餘，時日非
    短，況衡情就某突發事故發生之確切時間，若非明確刻意的
    記憶，本難期待陳述的分毫不差，甚至易受他人誘導而改變
    說詞，因此告訴人就本件事發之確切時刻，未能正確記憶，
    尚與常情無違，殊難以告訴人此部分陳述之瑕疵遽認其所言
    均非可採。
  (三)次查本件案發當日告訴人之情緒極為激動，有持續咒罵上訴
    人、一再以相同語句指控上訴人傷害證人乙○○、大聲嚎哭
    又不服在場警員勸阻之情形，現場相當吵雜，此有當日現場
    錄音譯文及原審勘驗筆錄各一件在卷可稽，告訴人於此情緒
    近乎失控之狀態下，自難苛求其注意或明確記憶其被害情節
    ，是告訴人於原審訊問時證稱：其並未看見上訴人如何推茶
    几對其施以傷害等語，已見其並未有故入人於罪而捏指之意
    。另對照證人乙○○於案發現場之表現，除數次呼喊告訴人
    丙○○之姓名，企圖勸阻告訴人外，並無特別與上訴人發生
    口角之情形，其情緒顯較告訴人為平靜，對於現場情形自較
    告訴人為瞭解，其於原審證述上訴人腳踢茶几致碰撞告訴人
    小腿之情節，自可信與事實相符。
  (四)再查告訴人於九十三年八月三十日已前往醫院驗傷，取得本
    件診斷證明書，有該診斷證明書及告訴人病歷資料在卷可查
    ，若告訴人意在誣陷上訴人，理應於驗傷之後隨即提出告訴
    ，豈可能遲至同年十二月七日始向檢察官提出告訴，又倘若
    告訴人直至同年十二月七日始起意誣陷上訴人，更不可能於
    三個月之前，即預料未來有此需要，而先以不實之傷勢取得
    診斷證明書，是以告訴人此部分驗傷及提起告訴之時點，益
    見告訴人並無虛構傷害事實以誣陷上訴人之意圖，參以證人
    乙○○確於九十三年十一月三十日撤回對於上訴人之傷害告
    訴，有臺灣桃園地方法院檢察署檢察官九十三年度偵字第一
    七三六六號不起訴處分書在卷可憑，益徵告訴人於原審證述
    ：伊因為證人乙○○當時有告上訴人傷害，伊想乙○○有告
    就好，後來是因為乙○○簽了和解書，上訴人才說已經對伊
    提起告訴，所以伊才提起本件告訴等語，核與情理相符，應
    值採信。
  (五)綜上所述，告訴人及證人乙○○就本件基本事實之陳述，得
    以相互佐證，且堪認其真實性無礙，依前開判例見解，自足
    採信；至上訴理由所指證人鄭光哲證述其未注意上訴人有踢
    桌子之行為及告訴人指訴之傷勢與現場茶几高度不符等部分
    ，均業據原審於判決書中論述甚詳，本院經核尚無明顯違法
    或不當之處，上訴意旨執詞指摘原審判決有所不當，自非有
    理，應予駁回。
三、上訴人行為後，刑法部分條文於九十四年二月二日修正公布
    ，並於九十五年七月一日起施行。其中關於法定罰金刑最低
    度部分，修正前刑法第三十三條第五款規定為銀元一元（折
    算為新臺幣三元）以上，修正後刑法第三十三條第五款則修
    正為新臺幣一千元以上，以百元計算；另關於易科罰金之折
    算標準部分，修正前刑法第四十一條第一項前段規定：「犯
    最重本刑為五年以下有期徒刑以下之刑之罪，而受六個月以
    下有期徒刑或拘役之宣告，因身體、教育、職業、家庭之關
    係或其他正當事由，執行顯有困難者，得以一元以上三元以
    下折算一日，易科罰金。」，再依刪除前罰金罰鍰提高標準
    條例第二條前段規定，就其原定數額提高為一百倍折算一日
    ，則修正前易科罰金折算標準，得以銀元一百元以上三百元
    以下折算一日，經折算為新臺幣後，得以新臺幣三百元以上
    九百元以下折算一日，修正後刑法第四十一條第一項前段則
    規定：「犯最重本刑為五年以下有期徒刑以下之刑之罪，而
    受六個月以下有期徒刑或拘役之宣告者，得以新臺幣一千元
    、二千元或三千元折算一日，易科罰金。」。綜合比較上開
    修正前後之規定，其修正後之規定，並無較有利於上訴人之
    情形，自應依修正後刑法第二條第一項前段，適用上訴人行
    為時刑法之規定。原判決雖未及比較上開法律修正情形，惟
    因修正後之規定係以適用行為時之法為原則，而本件經比較
    結果仍應適用行為時法，原判決適用行為時法即無不當，自
    不構成撤銷事由。
據上論斷，應依刑事訴訟法第四百五十五條之一第一項、第三項
、第三百六十八條、第三百七十三條，判決如主文。
本案經檢察官徐則賢到庭執行職務。
中    華    民    國    95    年    8     月    24    日
                  臺灣桃園地方法院刑事第八庭
                        審判長法  官  曾家貽
                              法  官  吳為平
                              法  官  袁雪華
上正本證明與原本無異。
本件不得上訴。
                              書記官  邱仲騏
中    華    民    國    95    年    8     月    24    日


司法院資訊處製作；財團法人民間司法改革基金會備份。
